# 投资问题（折价入股）

提问人：tpatw 时间：2015-12-25 10:42:10
A 公司实收资本为 500 万，帐面净资产 500 万，其中一项无形资产帐面 100 万，评估价值为 2100 万。A公司净资产评估值为： 2500万。现在B公司拟对A公司进行投资，投资 200 万，占40%。请问是否合理？ B公司做帐： 借：长期投资-A公司 200 万 贷：银行存款200 万 B公司投资后，持股40%，对A公司的净资产评估价值 2500 万，占有40%的权益。如果A公司将无形资产出售，会增加B公司的额外收益，对A公司的原股东会产生利益的亏损。 B公司在投资 200 万时是否可以与A公司达到协议，对于A公司的无形资产的出售收益不享有收益权，无形资产的收益都归A公司原股东所有。这样的协议是否有效？
谢谢

回答人：chenyiwei
股东之间的约定属于意思自治范畴，约定某一股东不享有某一资产的收益权并不违反法律法规的强制性规定。但是股东之间的这种自行约定一定要清晰、具体、具有可操作性、不能有歧义。例如，该无形资产可能不能独立产生现金流入，需结合其他资产形成资产组才能产生独立的现金流入，这种情况下如何划分无形资产和该资产组内其他资产对现金流的贡献程度，就必须有明确的约定。否则会计师将难以进行账务处理。